【裁判字號】    89,交上訴,3
【裁判日期】    890508
【裁判案由】    公共危險
【裁判全文】
臺灣高等法院花蓮分院刑事判決                      八十九年度交上訴字第三號
    上  訴  人  臺灣台東地方法院檢察署檢察官
    被      告  乙○○
右上訴人因被告公共危險案件，不服臺灣臺東地方法院八十八年度訴字第二五六號中
華民國八十八年十一月九日第一審判決 (起訴案號：臺灣臺東地方法院檢察署八十八
年度偵字第一八０五號)，提起上訴，本院判決如左：
    主  文
上訴駁回。
    事  實
一、乙○○於民國八十八年六月二十一日二十一時許，在台東縣池上鄉振興村振興一
    五四號服用酒類後（酒精測試值達○‧七八MG/L）已達不能安全駕駛動力交通工
    具之程度，詎仍駕駛車號Ｎ九—二九四八號自用小客車，沿台東縣關山鎮○○路
    由電光往關山方向行駛，途經電光橋東側時，因轉彎失控，侵入對向車道撞及由
    甲○○所駕駛車號ＰＶＯ—三九八號之重型機車，致甲○○受有後顱挫傷皮下血
    腫等傷害（過失傷害部分未據告訴）。乙○○明知駕車肇事，致甲○○成傷後，
    竟未下車察看而加速逃逸，嗣因撞及關山親水公園旁停車場護欄車損無法前行而
    為警查獲。
二、本案經台東縣警察局台東分局報告台灣台東地方法院檢察署檢察官偵查起訴。
    理  由
一、訊據被告乙○○對於右揭事實供承不諱，核與被告及被害人甲○○於警訊時所陳
    相符，且有原審法院現場履勘筆錄、酒精檢測記錄、交通事故現場記錄表各一紙
    、現場照片八幀附卷可參，本件事證已臻明確，被告犯行堪以認定。
二、核被告所為，係犯刑法第一百八十五條之三及同法第一百八十五條之四之罪。所
    犯上開二罪名，犯意個別，構成要件互異，應分論併罰。原審因依上開法條論處
    ，並審酌被告酒醉駕駛於先，駕車肇事後，為脫卸責任進而逃逸及事後就過失傷
    害部分達成民事和解及犯罪後態度等一切情狀，量處被告不能安全駕駛動力交通
    工具而駕駛部分有期徒刑貳月，駕駛動力交通工具致人受傷而逃逸部分有期徒刑
    捌月，並定其應執行有期徒刑玖月。並斟酌被告未曾受有期徒刑以上刑之宣告，
    有台灣台東地方法院檢察署刑案資料查註紀錄表一紙在卷可按，經此偵審程序並
    定刑教訓，應知警惕無虞再犯，而認所宣告之刑以暫不執行為當，併宣告緩刑三
    年，以啟自新並觀後效，於法並無不合，量刑亦稱允當，公訴人以原審法院對於
    酒後駕車案件尚無判處緩刑案例，且被告肇事後逃逸，原判決諭知緩刑顯有輕縱
    為由，上訴指摘原判決不當，但查：（一）所稱酒後駕車犯行尚無判處緩刑案例
    一節，僅係統計上之說明，應不致撼搖刑法「罪當其罰，罰當其罪」，就個案審
    酌其刑及罰之原理。（二）緩刑為法院刑罰權之運用，旨在獎勵自新，祗須合於
    刑法第七十四條所定之條件，法院本有自由裁量之職權，上訴意旨僅以原審刑罰
    裁量權之行使而為指摘，不能認以原判決違背法令為上訴理由，最高法院七十二
    年台上字第三六四七號判例可資參照。（三）短期自由刑之存廢已是刑事政策論
    證之焦點，若無矯治功能，將反陷一時失察誤罹刑章之被告終身之痛，故緩刑之
    運用，有其公認之功能，若能因緩刑之諭知導正被告往後謹言慎行，守法守紀，
    相信較必定欲其入監執行更符合社會及刑事政策之目的。本件被告於本院審理中
    ，直陳原判決事實所載無訛，並請求予以自新機會，往後絕不敢再酒後開車，觀
    其言行極為誠懇，應已達刑事政策在偵審期間對其所為犯行之教化，是本件本院
    認原判決諭知被告緩刑，並無不合，公訴人之上訴指摘核無理由，應予駁回。
據上論斷，應依刑事訴訟法第三百六十八條，判決如主文。
本案經檢察官崔紀鎮到庭執行職務。
中      華      民      國      八十九      年      五     月     八    日
                                    審判長法官   謝  志  揚
                                          法官   蔡  俊  有
                                          法官   闕  銘  富
右正本證明與原本無異。
本件肇事遺棄罪部份如不服本判法應於判決送達後十日內向本院提出上狀。其未述
理由者，並應於提出上訴狀後十日內向本院補提理由狀（須附繕本）。
其他不得上訴。
                                        書記官   邱  廣  譽
中      華      民      國      八十九      年      五     月     八    日


司法院資訊處製作；財團法人民間司法改革基金會備份。
